{
  "1. a- (4a A1)": {
    "አደረገ": {
      "english": "do, make",
      "perfect": {
        "1sg": {
          "fidel": "አደረግኩ",
          "translit": "adärräkku*",
          "en": "I did"
        },
        "2sgm": {
          "fidel": "አደረግህ",
          "translit": "adärräkk*",
          "en": "you (m.) did"
        },
        "2sgf": {
          "fidel": "አደረግሽ",
          "translit": "adärrägš",
          "en": "you (f.) did"
        },
        "3sgm": {
          "fidel": "አደረገ",
          "translit": "adärrägä",
          "en": "he did"
        },
        "3sgf": {
          "fidel": "አደረገች",
          "translit": "adärrägäčč",
          "en": "she did"
        },
        "1pl": {
          "fidel": "አደረግን",
          "translit": "adärrägn",
          "en": "we did"
        },
        "2pl": {
          "fidel": "አደረጋችሁ",
          "translit": "adärrägaččəhu",
          "en": "you did"
        },
        "3pl": {
          "fidel": "አደረጉ",
          "translit": "adärrägu",
          "en": "they did"
        }
      },
      "imperfective_compound": {
        "1sg": {
          "fidel": "አደርጋለሁ",
          "translit": "adärgallähu",
          "en": "I do / I will do"
        },
        "2sgm": {
          "fidel": "ታደርጋለህ",
          "translit": "tadärgalläh",
          "en": "you (m.) do / you (m.) will do"
        },
        "2sgf": {
          "fidel": "ታደርጊያለሽ",
          "translit": "tadärgiyalläš",
          "en": "you (f.) do / you (f.) will do"
        },
        "3sgm": {
          "fidel": "ያደርጋል",
          "translit": "yadärgall",
          "en": "he does / he will do"
        },
        "3sgf": {
          "fidel": "ታደርጋለች",
          "translit": "tadärgalläčč",
          "en": "she does / she will do"
        },
        "1pl": {
          "fidel": "እናደርጋለን",
          "translit": "ənadärgallän",
          "en": "we do / we will do"
        },
        "2pl": {
          "fidel": "ታደርጋላችሁ",
          "translit": "tadärgallaččəhu",
          "en": "you do / you will do"
        },
        "3pl": {
          "fidel": "ያደርጋሉ",
          "translit": "yadärgallu",
          "en": "they do / they will do"
        }
      },
      "gerund": {
        "1sg": {
          "fidel": "አድርጌ",
          "translit": "adrəge",
          "en": "(I) having done"
        },
        "2sgm": {
          "fidel": "አድርገህ",
          "translit": "adrəgäh",
          "en": "(you (m.)) having done"
        },
        "2sgf": {
          "fidel": "አድርገሽ",
          "translit": "adrəgäš",
          "en": "(you (f.)) having done"
        },
        "3sgm": {
          "fidel": "አደርጎ",
          "translit": "adrəgo",
          "en": "(he) having done"
        },
        "3sgf": {
          "fidel": "አድርጋ",
          "translit": "adrəga",
          "en": "(she) having done"
        },
        "1pl": {
          "fidel": "አድርገን",
          "translit": "adrəgän",
          "en": "(we) having done"
        },
        "2pl": {
          "fidel": "አድርጋችሁ",
          "translit": "adrəgaččəhu",
          "en": "(you) having done"
        },
        "3pl": {
          "fidel": "አድርገው",
          "translit": "adrəgäw",
          "en": "(they) having done"
        }
      },
      "compound_gerund": {
        "1sg": {
          "fidel": "አድርጌያለሁ",
          "translit": "adrəgeyallähu",
          "en": "I have done"
        },
        "2sgm": {
          "fidel": "አድርገሃል",
          "translit": "adrəgähall",
          "en": "you (m.) have done"
        },
        "2sgf": {
          "fidel": "አድርገሻል",
          "translit": "adrəgäšall",
          "en": "you (f.) have done"
        },
        "3sgm": {
          "fidel": "አድርጓል",
          "translit": "adrəgwall",
          "en": "he has done"
        },
        "3sgf": {
          "fidel": "አድርጋለች",
          "translit": "adrəgalläčč",
          "en": "she has done"
        },
        "1pl": {
          "fidel": "አድርገናል",
          "translit": "adrəgänall",
          "en": "we have done"
        },
        "2pl": {
          "fidel": "አድርጋችኋል",
          "translit": "adrəgaččhwall",
          "en": "you have done"
        },
        "3pl": {
          "fidel": "አድርገዋል",
          "translit": "adrəgäwall",
          "en": "they have done"
        }
      },
      "jussive_imperative": {
        "1sg": {
          "fidel": "ላድርግ",
          "translit": "ladrəg",
          "en": "let me do"
        },
        "2sgm": {
          "fidel": "አድርግ",
          "translit": "adrəg",
          "en": "[you(m.)] do!"
        },
        "2sgf": {
          "fidel": "አድርጊ",
          "translit": "adrəgi",
          "en": "[you (f.)] do!"
        },
        "3sgm": {
          "fidel": "ያድርግ",
          "translit": "yadrəg",
          "en": "let him do"
        },
        "3sgf": {
          "fidel": "ታድርግ",
          "translit": "tadrəg",
          "en": "let her do"
        },
        "1pl": {
          "fidel": "እናድርግ",
          "translit": "ənadrəg",
          "en": "let us do"
        },
        "2pl": {
          "fidel": "አድርጉ",
          "translit": "adrəgu",
          "en": "(you) do!"
        },
        "3pl": {
          "fidel": "ያድርጉ",
          "translit": "yadrəgu",
          "en": "let them do"
        }
      },
      "negative_perfect": {
        "1sg": {
          "fidel": "አላደረግኩም",
          "translit": "aladärräkkumm*",
          "en": "I didn't do"
        },
        "2sgm": {
          "fidel": "አላደረግክም",
          "translit": "aladärräkkəmm*",
          "en": "you (m.) didn't do"
        },
        "2sgf": {
          "fidel": "አላደረግሽም",
          "translit": "aladärrägšəmm",
          "en": "you (f.) didn't do"
        },
        "3sgm": {
          "fidel": "አላደረገም",
          "translit": "aladärrägämm",
          "en": "he didn't do"
        },
        "3sgf": {
          "fidel": "አላደረገችም",
          "translit": "aladärrägäččəmm",
          "en": "she didn't do"
        },
        "1pl": {
          "fidel": "አላደረግንም",
          "translit": "aladärrägnəmm",
          "en": "we didn't do"
        },
        "2pl": {
          "fidel": "አላደረጋችሁም",
          "translit": "aladärrägaččəhumm",
          "en": "you didn't do"
        },
        "3pl": {
          "fidel": "አላደረጉም",
          "translit": "aladärrägumm",
          "en": "they didn't do"
        }
      },
      "negative_imperfective": {
        "1sg": {
          "fidel": "አላደርግም",
          "translit": "aladärgəmm",
          "en": "I don't do"
        },
        "2sgm": {
          "fidel": "አታደርግም",
          "translit": "atadärgəmm",
          "en": "you (m.) don't do"
        },
        "2sgf": {
          "fidel": "አታደርጊም",
          "translit": "atadärgimm",
          "en": "you (f.) don't do"
        },
        "3sgm": {
          "fidel": "አያደርግም",
          "translit": "ayadärgəmm",
          "en": "he doesn't do"
        },
        "3sgf": {
          "fidel": "አታደርግም",
          "translit": "atadärgəmm",
          "en": "she doesn't do"
        },
        "1pl": {
          "fidel": "አናደርግም",
          "translit": "anadärgəmm",
          "en": "we don't do"
        },
        "2pl": {
          "fidel": "አታደርጉም",
          "translit": "atadärgumm",
          "en": "you don't do"
        },
        "3pl": {
          "fidel": "አያደርጉም",
          "translit": "ayadärgumm",
          "en": "they don't do"
        }
      },
      "negative_jussive_imperative": {
        "1sg": {
          "fidel": "አላድርግ",
          "translit": "aladrəg",
          "en": "let me not do"
        },
        "2sgm": {
          "fidel": "አታድርግ",
          "translit": "attadrəg",
          "en": "[you(m.)] don't do"
        },
        "2sgf": {
          "fidel": "አታድርጊ",
          "translit": "attadrəgi",
          "en": "[you (f.)] don't do"
        },
        "3sgm": {
          "fidel": "አያድርግ",
          "translit": "ayadrəg",
          "en": "let him not do"
        },
        "3sgf": {
          "fidel": "አታድርግ",
          "translit": "attadrəg",
          "en": "let her not do"
        },
        "1pl": {
          "fidel": "አናድርግ",
          "translit": "annadrəg",
          "en": "let us not do"
        },
        "2pl": {
          "fidel": "አታድርጉ",
          "translit": "attadrəgu",
          "en": "(you) don't do"
        },
        "3pl": {
          "fidel": "አያድርጉ",
          "translit": "ayadrəgu",
          "en": "let them not do"
        }
      },
      "infinitive": {
        "fidel": "ማድረግ",
        "translit": "madräg"
      }
    },
    "አደፈጠ": {
      "english": "ambush",
      "perfect": {
        "1sg": {
          "fidel": "አደፈጥኩ",
          "translit": "adäffäṭku",
          "en": "I ambushed"
        },
        "2sgm": {
          "fidel": "አደፈጥክ",
          "translit": "adäffäṭk",
          "en": "you (m.) ambushed"
        },
        "2sgf": {
          "fidel": "አደፈጥሽ",
          "translit": "adäffäṭš",
          "en": "you (f.) ambushed"
        },
        "3sgm": {
          "fidel": "አደፈጠ",
          "translit": "adäffäṭä",
          "en": "he ambushed"
        },
        "3sgf": {
          "fidel": "አደፈጠች",
          "translit": "adäffäṭäčč",
          "en": "she ambushed"
        },
        "1pl": {
          "fidel": "አደፈጥን",
          "translit": "adäffäṭn",
          "en": "we ambushed"
        },
        "2pl": {
          "fidel": "አደፈጣችሁ",
          "translit": "adäffäṭaččəhu",
          "en": "you ambushed"
        },
        "3pl": {
          "fidel": "አደፈጡ",
          "translit": "adäffäṭu",
          "en": "they ambushed"
        }
      },
      "imperfective_compound": {
        "1sg": {
          "fidel": "አደፍጣለሁ",
          "translit": "adäfṭallähu",
          "en": "I ambush / I will ambush"
        },
        "2sgm": {
          "fidel": "ታደፍጣለህ",
          "translit": "tadäfṭalläh",
          "en": "you (m.) ambush / you (m.) will ambush"
        },
        "2sgf": {
          "fidel": "ታደፍጪያለሽ",
          "translit": "tadäfč̣iyalläš",
          "en": "you (f.) ambush / you (f.) will ambush"
        },
        "3sgm": {
          "fidel": "ያደፍጣል",
          "translit": "yadäfṭall",
          "en": "he ambushes / he will ambush"
        },
        "3sgf": {
          "fidel": "ታደፍጣለች",
          "translit": "tadäfṭalläčč",
          "en": "she ambushes / she will ambush"
        },
        "1pl": {
          "fidel": "እናደፍጣለን",
          "translit": "ənadäfṭallän",
          "en": "we ambush / we will ambush"
        },
        "2pl": {
          "fidel": "ታደፍጣላችሁ",
          "translit": "tadäfṭallaččəhu",
          "en": "you ambush / you will ambush"
        },
        "3pl": {
          "fidel": "ያደፍጣሉ",
          "translit": "yadäfṭallu",
          "en": "they ambush / they will ambush"
        }
      },
      "gerund": {
        "1sg": {
          "fidel": "አድፍጬ",
          "translit": "adfəč̣č̣e",
          "en": "(I) having ambushed"
        },
        "2sgm": {
          "fidel": "አድፍጠህ",
          "translit": "adfəṭäh",
          "en": "(you (m.)) having ambushed"
        },
        "2sgf": {
          "fidel": "አድፍጠሽ",
          "translit": "adfəṭäš",
          "en": "(you (f.)) having ambushed"
        },
        "3sgm": {
          "fidel": "አደፍጦ",
          "translit": "adfəṭo",
          "en": "(he) having ambushed"
        },
        "3sgf": {
          "fidel": "አድፍጣ",
          "translit": "adfəṭa",
          "en": "(she) having ambushed"
        },
        "1pl": {
          "fidel": "አድፍጠን",
          "translit": "adfəṭän",
          "en": "(we) having ambushed"
        },
        "2pl": {
          "fidel": "አድፍጣችሁ",
          "translit": "adfəṭaččəhu",
          "en": "(you) having ambushed"
        },
        "3pl": {
          "fidel": "አድፍጠው",
          "translit": "adfəṭäw",
          "en": "(they) having ambushed"
        }
      },
      "compound_gerund": {
        "1sg": {
          "fidel": "አድፍጬያለሁ",
          "translit": "adfəč̣č̣eyallähu",
          "en": "I have ambushed"
        },
        "2sgm": {
          "fidel": "አድፍጠሃል",
          "translit": "adfəṭähall",
          "en": "you (m.) have ambushed"
        },
        "2sgf": {
          "fidel": "አድፍጠሻል",
          "translit": "adfəṭäšall",
          "en": "you (f.) have ambushed"
        },
        "3sgm": {
          "fidel": "አድፍጧል",
          "translit": "adfəṭwall",
          "en": "he has ambushed"
        },
        "3sgf": {
          "fidel": "አድፍጣለች",
          "translit": "adfəṭalläčč",
          "en": "she has ambushed"
        },
        "1pl": {
          "fidel": "አድፍጠናል",
          "translit": "adfəṭänall",
          "en": "we have ambushed"
        },
        "2pl": {
          "fidel": "አድፍጣችኋል",
          "translit": "adfəṭaččhwall",
          "en": "you have ambushed"
        },
        "3pl": {
          "fidel": "አድፍጠዋል",
          "translit": "adfəṭäwall",
          "en": "they have ambushed"
        }
      },
      "jussive_imperative": {
        "1sg": {
          "fidel": "ላድፍጥ",
          "translit": "ladfəṭ",
          "en": "let me ambush"
        },
        "2sgm": {
          "fidel": "አድፍጥ",
          "translit": "adfəṭ",
          "en": "[you(m.)] ambush!"
        },
        "2sgf": {
          "fidel": "አድፍጭ",
          "translit": "adfəč̣i",
          "en": "[you (f.)] ambush!"
        },
        "3sgm": {
          "fidel": "ያድፍጥ",
          "translit": "yadfəṭ",
          "en": "let him ambush"
        },
        "3sgf": {
          "fidel": "ታድፍጥ",
          "translit": "tadfəṭ",
          "en": "let her ambush"
        },
        "1pl": {
          "fidel": "እናድፍጥ",
          "translit": "ənadfəṭ",
          "en": "let us ambush"
        },
        "2pl": {
          "fidel": "አድፍጡ",
          "translit": "adfəṭu",
          "en": "(you) ambush!"
        },
        "3pl": {
          "fidel": "ያድፍጡ",
          "translit": "yadfəṭu",
          "en": "let them ambush"
        }
      },
      "negative_perfect": {
        "1sg": {
          "fidel": "አላደፈጥኩም",
          "translit": "aladäffäṭkumm",
          "en": "I didn't ambush"
        },
        "2sgm": {
          "fidel": "አላደፈጥክም",
          "translit": "aladäffäṭkəmm",
          "en": "you (m.) didn't ambush"
        },
        "2sgf": {
          "fidel": "አላደፈጥሽም",
          "translit": "aladäffäṭšəmm",
          "en": "you (f.) didn't ambush"
        },
        "3sgm": {
          "fidel": "አላደፈጠም",
          "translit": "aladäffäṭämm",
          "en": "he didn't ambush"
        },
        "3sgf": {
          "fidel": "አላደፈጠችም",
          "translit": "aladäffäṭäččəmm",
          "en": "she didn't ambush"
        },
        "1pl": {
          "fidel": "አላደፈጥንም",
          "translit": "aladäffäṭnəmm",
          "en": "we didn't ambush"
        },
        "2pl": {
          "fidel": "አላደፈጣችሁም",
          "translit": "aladäffäṭaččəhumm",
          "en": "you didn't ambush"
        },
        "3pl": {
          "fidel": "አላደፈጡም",
          "translit": "aladäffäṭumm",
          "en": "they didn't ambush"
        }
      },
      "negative_imperfective": {
        "1sg": {
          "fidel": "አላደፍጥም",
          "translit": "aladäfṭəmm",
          "en": "I don't ambush"
        },
        "2sgm": {
          "fidel": "አታደፍጥም",
          "translit": "atadäfṭəmm",
          "en": "you (m.) don't ambush"
        },
        "2sgf": {
          "fidel": "አታደፍጪም",
          "translit": "atadäfč̣imm",
          "en": "you (f.) don't ambush"
        },
        "3sgm": {
          "fidel": "አያደፍጥም",
          "translit": "ayadäfṭəmm",
          "en": "he doesn't ambush"
        },
        "3sgf": {
          "fidel": "አታደፍጥም",
          "translit": "atadäfṭəmm",
          "en": "she doesn't ambush"
        },
        "1pl": {
          "fidel": "አናደፍጥም",
          "translit": "anadäfṭəmm",
          "en": "we don't ambush"
        },
        "2pl": {
          "fidel": "አታደፍጡም",
          "translit": "atadäfṭumm",
          "en": "you don't ambush"
        },
        "3pl": {
          "fidel": "አያደፍጡም",
          "translit": "ayadäfṭumm",
          "en": "they don't ambush"
        }
      },
      "negative_jussive_imperative": {
        "1sg": {
          "fidel": "አላድፍጥ",
          "translit": "aladfəṭ",
          "en": "let me not ambush"
        },
        "2sgm": {
          "fidel": "አታድፍጥ",
          "translit": "attadfəṭ",
          "en": "[you(m.)] don't ambush"
        },
        "2sgf": {
          "fidel": "አታድፍጭ",
          "translit": "attadfəč̣i",
          "en": "[you (f.)] don't ambush"
        },
        "3sgm": {
          "fidel": "አያድፍጥ",
          "translit": "ayadfəṭ",
          "en": "let him not ambush"
        },
        "3sgf": {
          "fidel": "አታድፍጥ",
          "translit": "attadfəṭ",
          "en": "let her not ambush"
        },
        "1pl": {
          "fidel": "አናድፍጥ",
          "translit": "annadfəṭ",
          "en": "let us not ambush"
        },
        "2pl": {
          "fidel": "አታድፍጡ",
          "translit": "attadfəṭu",
          "en": "(you) don't ambush"
        },
        "3pl": {
          "fidel": "አያድፍጡ",
          "translit": "ayadfəṭu",
          "en": "let them not ambush"
        }
      },
      "infinitive": {
        "fidel": "ማድፈጥ",
        "translit": "madfäṭ"
      }
    },
    "አወገዘ": {
      "english": "excommunicate",
      "perfect": {
        "1sg": {
          "fidel": "አወገዝኩ",
          "translit": "awäggäzku",
          "en": "I excommunicated"
        },
        "2sgm": {
          "fidel": "አወገዝክ",
          "translit": "awäggäzk",
          "en": "you (m.) excommunicated"
        },
        "2sgf": {
          "fidel": "አወገዝሽ",
          "translit": "awäggäzš",
          "en": "you (f.) excommunicated"
        },
        "3sgm": {
          "fidel": "አወገዘ",
          "translit": "awäggäzä",
          "en": "he excommunicated"
        },
        "3sgf": {
          "fidel": "አወገዘች",
          "translit": "awäggäzäčč",
          "en": "she excommunicated"
        },
        "1pl": {
          "fidel": "አወገዝን",
          "translit": "awäggäzn",
          "en": "we excommunicated"
        },
        "2pl": {
          "fidel": "አወገዛችሁ",
          "translit": "awäggäzaččəhu",
          "en": "you excommunicated"
        },
        "3pl": {
          "fidel": "አወገዙ",
          "translit": "awäggäzu",
          "en": "they excommunicated"
        }
      },
      "imperfective_compound": {
        "1sg": {
          "fidel": "አወግዛለሁ",
          "translit": "awägzallähu",
          "en": "I excommunicate / I will excommunicate"
        },
        "2sgm": {
          "fidel": "ታወግዛለህ",
          "translit": "tawägzalläh",
          "en": "you (m.) excommunicate / you (m.) will excommunicate"
        },
        "2sgf": {
          "fidel": "ታወግዤያለሽ",
          "translit": "tawägžiyalläš",
          "en": "you (f.) excommunicate / you (f.) will excommunicate"
        },
        "3sgm": {
          "fidel": "ያወግዛል",
          "translit": "yawägzall",
          "en": "he excommunicates / he will excommunicate"
        },
        "3sgf": {
          "fidel": "ታወግዛለች",
          "translit": "tawägzalläčč",
          "en": "she excommunicates / she will excommunicate"
        },
        "1pl": {
          "fidel": "እናወግዛለን",
          "translit": "ənawägzallän",
          "en": "we excommunicate / we will excommunicate"
        },
        "2pl": {
          "fidel": "ታወግዛላችሁ",
          "translit": "tawägzallaččəhu",
          "en": "you excommunicate / you will excommunicate"
        },
        "3pl": {
          "fidel": "ያወግዛሉ",
          "translit": "yawägzallu",
          "en": "they excommunicate / they will excommunicate"
        }
      },
      "gerund": {
        "1sg": {
          "fidel": "አውግዥ",
          "translit": "awgəžže",
          "en": "(I) having excommunicated"
        },
        "2sgm": {
          "fidel": "አውግዘህ",
          "translit": "awgəzäh",
          "en": "(you (m.)) having excommunicated"
        },
        "2sgf": {
          "fidel": "አውግዘሽ",
          "translit": "awgəzäš",
          "en": "(you (f.)) having excommunicated"
        },
        "3sgm": {
          "fidel": "አወግዞ",
          "translit": "awgəzo",
          "en": "(he) having excommunicated"
        },
        "3sgf": {
          "fidel": "አውግዛ",
          "translit": "awgəza",
          "en": "(she) having excommunicated"
        },
        "1pl": {
          "fidel": "አውግዘን",
          "translit": "awgəzän",
          "en": "(we) having excommunicated"
        },
        "2pl": {
          "fidel": "አውግዛችሁ",
          "translit": "awgəzaččəhu",
          "en": "(you) having excommunicated"
        },
        "3pl": {
          "fidel": "አውግዘው",
          "translit": "awgəzäw",
          "en": "(they) having excommunicated"
        }
      },
      "compound_gerund": {
        "1sg": {
          "fidel": "አውግዥያለሁ",
          "translit": "awgəžžeyallähu",
          "en": "I have excommunicated"
        },
        "2sgm": {
          "fidel": "አውግዘሃል",
          "translit": "awgəzähall",
          "en": "you (m.) have excommunicated"
        },
        "2sgf": {
          "fidel": "አውግዘሻል",
          "translit": "awgəzäšall",
          "en": "you (f.) have excommunicated"
        },
        "3sgm": {
          "fidel": "አውግዢል",
          "translit": "awgəzwall",
          "en": "he has excommunicated"
        },
        "3sgf": {
          "fidel": "አውግዛለች",
          "translit": "awgəzalläčč",
          "en": "she has excommunicated"
        },
        "1pl": {
          "fidel": "አውግዘናል",
          "translit": "awgəzänall",
          "en": "we have excommunicated"
        },
        "2pl": {
          "fidel": "አውግዛችኋል",
          "translit": "awgəzaččhwall",
          "en": "you have excommunicated"
        },
        "3pl": {
          "fidel": "አውግዘዋል",
          "translit": "awgəzäwall",
          "en": "they have excommunicated"
        }
      },
      "jussive_imperative": {
        "1sg": {
          "fidel": "ላውግዝ",
          "translit": "lawgəz",
          "en": "let me excommunicate"
        },
        "2sgm": {
          "fidel": "አውግዝ",
          "translit": "awgəz",
          "en": "[you(m.)] excommunicate!"
        },
        "2sgf": {
          "fidel": "አውግ",
          "translit": "awgəži",
          "en": "[you (f.)] excommunicate!"
        },
        "3sgm": {
          "fidel": "ያውግዝ",
          "translit": "yawgəz",
          "en": "let him excommunicate"
        },
        "3sgf": {
          "fidel": "ታውግዝ",
          "translit": "tawgəz",
          "en": "let her excommunicate"
        },
        "1pl": {
          "fidel": "እናውግዝ",
          "translit": "ənawgəz",
          "en": "let us excommunicate"
        },
        "2pl": {
          "fidel": "አውግዙ",
          "translit": "awgəzu",
          "en": "(you) excommunicate!"
        },
        "3pl": {
          "fidel": "ያውግዙ",
          "translit": "yawgəzu",
          "en": "let them excommunicate"
        }
      },
      "negative_perfect": {
        "1sg": {
          "fidel": "አላወገዝኩም",
          "translit": "alawäggäzkumm",
          "en": "I didn't excommunicate"
        },
        "2sgm": {
          "fidel": "አላወገዝክም",
          "translit": "alawäggäzkəmm",
          "en": "you (m.) didn't excommunicate"
        },
        "2sgf": {
          "fidel": "አላወገዝሽም",
          "translit": "alawäggäzšəmm",
          "en": "you (f.) didn't excommunicate"
        },
        "3sgm": {
          "fidel": "አላወገዘም",
          "translit": "alawäggäzämm",
          "en": "he didn't excommunicate"
        },
        "3sgf": {
          "fidel": "አላወገዘችም",
          "translit": "alawäggäzäččəmm",
          "en": "she didn't excommunicate"
        },
        "1pl": {
          "fidel": "አላወገዝንም",
          "translit": "alawäggäznəmm",
          "en": "we didn't excommunicate"
        },
        "2pl": {
          "fidel": "አላወገዛችሁም",
          "translit": "alawäggäzaččəhumm",
          "en": "you didn't excommunicate"
        },
        "3pl": {
          "fidel": "አላወገዙም",
          "translit": "alawäggäzumm",
          "en": "they didn't excommunicate"
        }
      },
      "negative_imperfective": {
        "1sg": {
          "fidel": "አላወግዝም",
          "translit": "alawägzəmm",
          "en": "I don't excommunicate"
        },
        "2sgm": {
          "fidel": "አታወግዝም",
          "translit": "atawägzəmm",
          "en": "you (m.) don't excommunicate"
        },
        "2sgf": {
          "fidel": "አታወግዤም",
          "translit": "atawägžimm",
          "en": "you (f.) don't excommunicate"
        },
        "3sgm": {
          "fidel": "አያወግዝም",
          "translit": "ayawägzəmm",
          "en": "he doesn't excommunicate"
        },
        "3sgf": {
          "fidel": "አታወግዝም",
          "translit": "atawägzəmm",
          "en": "she doesn't excommunicate"
        },
        "1pl": {
          "fidel": "አናወግዝም",
          "translit": "anawägzəmm",
          "en": "we don't excommunicate"
        },
        "2pl": {
          "fidel": "አታወግዙም",
          "translit": "atawägzumm",
          "en": "you don't excommunicate"
        },
        "3pl": {
          "fidel": "አያወግዙም",
          "translit": "ayawägzumm",
          "en": "they don't excommunicate"
        }
      },
      "negative_jussive_imperative": {
        "1sg": {
          "fidel": "አላውግዝ",
          "translit": "alawgəz",
          "en": "let me not excommunicate"
        },
        "2sgm": {
          "fidel": "አታውግዝ",
          "translit": "attawgəz",
          "en": "[you(m.)] don't excommunicate"
        },
        "2sgf": {
          "fidel": "አታውግ",
          "translit": "attawgəži",
          "en": "[you (f.)] don't excommunicate"
        },
        "3sgm": {
          "fidel": "አያውግዝ",
          "translit": "ayawgəz",
          "en": "let him not excommunicate"
        },
        "3sgf": {
          "fidel": "አታውግዝ",
          "translit": "attawgəz",
          "en": "let her not excommunicate"
        },
        "1pl": {
          "fidel": "አናውግዝ",
          "translit": "annawgəz",
          "en": "let us not excommunicate"
        },
        "2pl": {
          "fidel": "አታውግዙ",
          "translit": "attawgəzu",
          "en": "(you) don't excommunicate"
        },
        "3pl": {
          "fidel": "አያውግዙ",
          "translit": "ayawgəzu",
          "en": "let them not excommunicate"
        }
      },
      "infinitive": {
        "fidel": "ማውገዝ",
        "translit": "mawgäz"
      }
    },
    "አለቀሰ": {
      "english": "cry",
      "perfect": {
        "1sg": {
          "fidel": "አለቀስኩ",
          "translit": "aläqqäsku",
          "en": "I cried"
        },
        "2sgm": {
          "fidel": "አለቀስክ",
          "translit": "aläqqäsk",
          "en": "you (m.) cried"
        },
        "2sgf": {
          "fidel": "አለቀስሽ",
          "translit": "aläqqäsš",
          "en": "you (f.) cried"
        },
        "3sgm": {
          "fidel": "አለቀሰ",
          "translit": "aläqqäsä",
          "en": "he cried"
        },
        "3sgf": {
          "fidel": "አለቀሰች",
          "translit": "aläqqäsäčč",
          "en": "she cried"
        },
        "1pl": {
          "fidel": "አለቀስን",
          "translit": "aläqqäsn",
          "en": "we cried"
        },
        "2pl": {
          "fidel": "አለቀሳችሁ",
          "translit": "aläqqäsaččəhu",
          "en": "you cried"
        },
        "3pl": {
          "fidel": "አለቀሱ",
          "translit": "aläqqäsu",
          "en": "they cried"
        }
      },
      "imperfective_compound": {
        "1sg": {
          "fidel": "አለቅሳለሁ",
          "translit": "aläqsallähu",
          "en": "I cry / I will cry"
        },
        "2sgm": {
          "fidel": "ታለቅሳለህ",
          "translit": "taläqsalläh",
          "en": "you (m.) cry / you (m.) will cry"
        },
        "2sgf": {
          "fidel": "ታለቅሺያለሽ",
          "translit": "taläqšiyalläš",
          "en": "you (f.) cry / you (f.) will cry"
        },
        "3sgm": {
          "fidel": "ያለቅሳል",
          "translit": "yaläqsall",
          "en": "he cries / he will cry"
        },
        "3sgf": {
          "fidel": "ታለቅሳለች",
          "translit": "taläqsalläčč",
          "en": "she cries / she will cry"
        },
        "1pl": {
          "fidel": "እናለቅሳለን",
          "translit": "ənaläqsallän",
          "en": "we cry / we will cry"
        },
        "2pl": {
          "fidel": "ታለቅሳላችሁ",
          "translit": "taläqsallaččəhu",
          "en": "you cry / you will cry"
        },
        "3pl": {
          "fidel": "ያለቅሳሉ",
          "translit": "yaläqsallu",
          "en": "they cry / they will cry"
        }
      },
      "gerund": {
        "1sg": {
          "fidel": "አልቅሼ",
          "translit": "alqəšše",
          "en": "(I) having cried"
        },
        "2sgm": {
          "fidel": "አልቅሰህ",
          "translit": "alqəsäh",
          "en": "(you (m.)) having cried"
        },
        "2sgf": {
          "fidel": "አልቅሰሽ",
          "translit": "alqəsäš",
          "en": "(you (f.)) having cried"
        },
        "3sgm": {
          "fidel": "አለቅሶ",
          "translit": "alqəso",
          "en": "(he) having cried"
        },
        "3sgf": {
          "fidel": "አልቅሳ",
          "translit": "alqəsa",
          "en": "(she) having cried"
        },
        "1pl": {
          "fidel": "አልቅሰን",
          "translit": "alqəsän",
          "en": "(we) having cried"
        },
        "2pl": {
          "fidel": "አልቅሳችሁ",
          "translit": "alqəsaččəhu",
          "en": "(you) having cried"
        },
        "3pl": {
          "fidel": "አልቅሰው",
          "translit": "alqəsäw",
          "en": "(they) having cried"
        }
      },
      "compound_gerund": {
        "1sg": {
          "fidel": "አልቅሼያለሁ",
          "translit": "alqəššeyallähu",
          "en": "I have cried"
        },
        "2sgm": {
          "fidel": "አልቅሰሃል",
          "translit": "alqəsähall",
          "en": "you (m.) have cried"
        },
        "2sgf": {
          "fidel": "አልቅሰሻል",
          "translit": "alqəsäšall",
          "en": "you (f.) have cried"
        },
        "3sgm": {
          "fidel": "አልቅሷል",
          "translit": "alqəswall",
          "en": "he has cried"
        },
        "3sgf": {
          "fidel": "አልቅሳለች",
          "translit": "alqəsalläčč",
          "en": "she has cried"
        },
        "1pl": {
          "fidel": "አልቅሰናል",
          "translit": "alqəsänall",
          "en": "we have cried"
        },
        "2pl": {
          "fidel": "አልቅሳችኋል",
          "translit": "alqəsaččhwall",
          "en": "you have cried"
        },
        "3pl": {
          "fidel": "አልቅሰዋል",
          "translit": "alqəsäwall",
          "en": "they have cried"
        }
      },
      "jussive_imperative": {
        "1sg": {
          "fidel": "ላልቅስ",
          "translit": "lalqəs",
          "en": "let me cry"
        },
        "2sgm": {
          "fidel": "አልቅስ",
          "translit": "alqəs",
          "en": "[you(m.)] cry!"
        },
        "2sgf": {
          "fidel": "አልቅሽ",
          "translit": "alqəši",
          "en": "[you (f.)] cry!"
        },
        "3sgm": {
          "fidel": "ያልቅስ",
          "translit": "yalqəs",
          "en": "let him cry"
        },
        "3sgf": {
          "fidel": "ታልቅስ",
          "translit": "talqəs",
          "en": "let her cry"
        },
        "1pl": {
          "fidel": "እናልቅስ",
          "translit": "ənalqəs",
          "en": "let us cry"
        },
        "2pl": {
          "fidel": "አልቅሱ",
          "translit": "alqəsu",
          "en": "(you) cry!"
        },
        "3pl": {
          "fidel": "ያልቅሱ",
          "translit": "yalqəsu",
          "en": "let them cry"
        }
      },
      "negative_perfect": {
        "1sg": {
          "fidel": "አላለቀስኩም",
          "translit": "alaläqqäskumm",
          "en": "I didn't cry"
        },
        "2sgm": {
          "fidel": "አላለቀስክም",
          "translit": "alaläqqäskəmm",
          "en": "you (m.) didn't cry"
        },
        "2sgf": {
          "fidel": "አላለቀስሽም",
          "translit": "alaläqqäsšəmm",
          "en": "you (f.) didn't cry"
        },
        "3sgm": {
          "fidel": "አላለቀሰም",
          "translit": "alaläqqäsämm",
          "en": "he didn't cry"
        },
        "3sgf": {
          "fidel": "አላለቀሰችም",
          "translit": "alaläqqäsäččəmm",
          "en": "she didn't cry"
        },
        "1pl": {
          "fidel": "አላለቀስንም",
          "translit": "alaläqqäsnəmm",
          "en": "we didn't cry"
        },
        "2pl": {
          "fidel": "አላለቀሳችሁም",
          "translit": "alaläqqäsaččəhumm",
          "en": "you didn't cry"
        },
        "3pl": {
          "fidel": "አላለቀሱም",
          "translit": "alaläqqäsumm",
          "en": "they didn't cry"
        }
      },
      "negative_imperfective": {
        "1sg": {
          "fidel": "አላለቅስም",
          "translit": "alaläqsəmm",
          "en": "I don't cry"
        },
        "2sgm": {
          "fidel": "አታለቅስም",
          "translit": "ataläqsəmm",
          "en": "you (m.) don't cry"
        },
        "2sgf": {
          "fidel": "አታለቅሺም",
          "translit": "ataläqšimm",
          "en": "you (f.) don't cry"
        },
        "3sgm": {
          "fidel": "አያለቅስም",
          "translit": "ayaläqsəmm",
          "en": "he doesn't cry"
        },
        "3sgf": {
          "fidel": "አታለቅስም",
          "translit": "ataläqsəmm",
          "en": "she doesn't cry"
        },
        "1pl": {
          "fidel": "አናለቅስም",
          "translit": "analäqsəmm",
          "en": "we don't cry"
        },
        "2pl": {
          "fidel": "አታለቅሱም",
          "translit": "ataläqsumm",
          "en": "you don't cry"
        },
        "3pl": {
          "fidel": "አያለቅሱም",
          "translit": "ayaläqsumm",
          "en": "they don't cry"
        }
      },
      "negative_jussive_imperative": {
        "1sg": {
          "fidel": "አላልቅስ",
          "translit": "alalqəs",
          "en": "let me not cry"
        },
        "2sgm": {
          "fidel": "አታልቅስ",
          "translit": "attalqəs",
          "en": "[you(m.)] don't cry"
        },
        "2sgf": {
          "fidel": "አታልቅሽ",
          "translit": "attalqəši",
          "en": "[you (f.)] don't cry"
        },
        "3sgm": {
          "fidel": "አያልቅስ",
          "translit": "ayalqəs",
          "en": "let him not cry"
        },
        "3sgf": {
          "fidel": "አታልቅስ",
          "translit": "attalqəs",
          "en": "let her not cry"
        },
        "1pl": {
          "fidel": "አናልቅስ",
          "translit": "annalqəs",
          "en": "let us not cry"
        },
        "2pl": {
          "fidel": "አታልቅሱ",
          "translit": "attalqəsu",
          "en": "(you) don't cry"
        },
        "3pl": {
          "fidel": "አያልቅሱ",
          "translit": "ayalqəsu",
          "en": "let them not cry"
        }
      },
      "infinitive": {
        "fidel": "ማልቀስ",
        "translit": "malqäs"
      }
    },
    "አመለከ": {
      "english": "worship",
      "perfect": {
        "1sg": {
          "fidel": "አመለክሁ",
          "translit": "amälläkhu",
          "en": "I worshipped"
        },
        "2sgm": {
          "fidel": "አመለክህ",
          "translit": "amälläkh",
          "en": "you (m.) worshipped"
        },
        "2sgf": {
          "fidel": "አመለክሽ",
          "translit": "amälläkš",
          "en": "you (f.) worshipped"
        },
        "3sgm": {
          "fidel": "አመለከ",
          "translit": "amälläkä",
          "en": "he worshipped"
        },
        "3sgf": {
          "fidel": "አመለከች",
          "translit": "amälläkäčč",
          "en": "she worshipped"
        },
        "1pl": {
          "fidel": "አመለክን",
          "translit": "amälläkn",
          "en": "we worshipped"
        },
        "2pl": {
          "fidel": "አመለካችሁ",
          "translit": "amälläkaččəhu",
          "en": "you worshipped"
        },
        "3pl": {
          "fidel": "አመለኩ",
          "translit": "amälläku",
          "en": "they worshipped"
        }
      },
      "imperfective_compound": {
        "1sg": {
          "fidel": "አመልካለሁ",
          "translit": "amälkallähu",
          "en": "I worship / I will worship"
        },
        "2sgm": {
          "fidel": "ታመልካለህ",
          "translit": "tamälkalläh",
          "en": "you (m.) worship / you (m.) will worship"
        },
        "2sgf": {
          "fidel": "ታመልኪያለሽ",
          "translit": "tamälkiyalläš",
          "en": "you (f.) worship / you (f.) will worship"
        },
        "3sgm": {
          "fidel": "ያመልካል",
          "translit": "yamälkall",
          "en": "he worships / he will worship"
        },
        "3sgf": {
          "fidel": "ታመልካለች",
          "translit": "tamälkalläčč",
          "en": "she worships / she will worship"
        },
        "1pl": {
          "fidel": "እናመልካለን",
          "translit": "ənamälkallän",
          "en": "we worship / we will worship"
        },
        "2pl": {
          "fidel": "ታመልካላችሁ",
          "translit": "tamälkallaččəhu",
          "en": "you worship / you will worship"
        },
        "3pl": {
          "fidel": "ያመልካሉ",
          "translit": "yamälkallu",
          "en": "they worship / they will worship"
        }
      },
      "gerund": {
        "1sg": {
          "fidel": "አምልኬ",
          "translit": "amləkke",
          "en": "(I) having worshipped"
        },
        "2sgm": {
          "fidel": "አምልከህ",
          "translit": "amləkäh",
          "en": "(you (m.)) having worshipped"
        },
        "2sgf": {
          "fidel": "አምልከሽ",
          "translit": "amləkäš",
          "en": "(you (f.)) having worshipped"
        },
        "3sgm": {
          "fidel": "አመልኮ",
          "translit": "amləko",
          "en": "(he) having worshipped"
        },
        "3sgf": {
          "fidel": "አምልካ",
          "translit": "amləka",
          "en": "(she) having worshipped"
        },
        "1pl": {
          "fidel": "አምልከን",
          "translit": "amləkän",
          "en": "(we) having worshipped"
        },
        "2pl": {
          "fidel": "አምልካችሁ",
          "translit": "amləkaččəhu",
          "en": "(you) having worshipped"
        },
        "3pl": {
          "fidel": "አምልከው",
          "translit": "amləkäw",
          "en": "(they) having worshipped"
        }
      },
      "compound_gerund": {
        "1sg": {
          "fidel": "አምልኬያለሁ",
          "translit": "amləkkeyallähu",
          "en": "I have worshipped"
        },
        "2sgm": {
          "fidel": "አምልከሃል",
          "translit": "amləkähall",
          "en": "you (m.) have worshipped"
        },
        "2sgf": {
          "fidel": "አምልከሻል",
          "translit": "amləkäšall",
          "en": "you (f.) have worshipped"
        },
        "3sgm": {
          "fidel": "አምልኳል",
          "translit": "amləkwall",
          "en": "he has worshipped"
        },
        "3sgf": {
          "fidel": "አምልካለች",
          "translit": "amləkalläčč",
          "en": "she has worshipped"
        },
        "1pl": {
          "fidel": "አምልከናል",
          "translit": "amləkänall",
          "en": "we have worshipped"
        },
        "2pl": {
          "fidel": "አምልካችኋል",
          "translit": "amləkaččhwall",
          "en": "you have worshipped"
        },
        "3pl": {
          "fidel": "አምልከዋል",
          "translit": "amləkäwall",
          "en": "they have worshipped"
        }
      },
      "jussive_imperative": {
        "1sg": {
          "fidel": "ላምልክ",
          "translit": "lamlək",
          "en": "let me worship"
        },
        "2sgm": {
          "fidel": "አምልክ",
          "translit": "amlək",
          "en": "[you(m.)] worship!"
        },
        "2sgf": {
          "fidel": "አምልኪ",
          "translit": "amləki",
          "en": "[you (f.)] worship!"
        },
        "3sgm": {
          "fidel": "ያምልክ",
          "translit": "yamlək",
          "en": "let him worship"
        },
        "3sgf": {
          "fidel": "ታምልክ",
          "translit": "tamlək",
          "en": "let her worship"
        },
        "1pl": {
          "fidel": "እናምልክ",
          "translit": "ənamlək",
          "en": "let us worship"
        },
        "2pl": {
          "fidel": "አምልኩ",
          "translit": "amləku",
          "en": "(you) worship!"
        },
        "3pl": {
          "fidel": "ያምልኩ",
          "translit": "yamləku",
          "en": "let them worship"
        }
      },
      "negative_perfect": {
        "1sg": {
          "fidel": "አላመለክሁም",
          "translit": "alamälläkhumm",
          "en": "I didn't worship"
        },
        "2sgm": {
          "fidel": "አላመለክህም",
          "translit": "alamälläkhəmm",
          "en": "you (m.) didn't worship"
        },
        "2sgf": {
          "fidel": "አላመለክሽም",
          "translit": "alamälläkšəmm",
          "en": "you (f.) didn't worship"
        },
        "3sgm": {
          "fidel": "አላመለከም",
          "translit": "alamälläkämm",
          "en": "he didn't worship"
        },
        "3sgf": {
          "fidel": "አላመለከችም",
          "translit": "alamälläkäččəmm",
          "en": "she didn't worship"
        },
        "1pl": {
          "fidel": "አላመለክንም",
          "translit": "alamälläknəmm",
          "en": "we didn't worship"
        },
        "2pl": {
          "fidel": "አላመለካችሁም",
          "translit": "alamälläkaččəhumm",
          "en": "you didn't worship"
        },
        "3pl": {
          "fidel": "አላመለኩም",
          "translit": "alamälläkumm",
          "en": "they didn't worship"
        }
      },
      "negative_imperfective": {
        "1sg": {
          "fidel": "አላመልክም",
          "translit": "alamälkəmm",
          "en": "I don't worship"
        },
        "2sgm": {
          "fidel": "አታመልክም",
          "translit": "atamälkəmm",
          "en": "you (m.) don't worship"
        },
        "2sgf": {
          "fidel": "አታመልኪም",
          "translit": "atamälkimm",
          "en": "you (f.) don't worship"
        },
        "3sgm": {
          "fidel": "አያመልክም",
          "translit": "ayamälkəmm",
          "en": "he doesn't worship"
        },
        "3sgf": {
          "fidel": "አታመልክም",
          "translit": "atamälkəmm",
          "en": "she doesn't worship"
        },
        "1pl": {
          "fidel": "አናመልክም",
          "translit": "anamälkəmm",
          "en": "we don't worship"
        },
        "2pl": {
          "fidel": "አታመልኩም",
          "translit": "atamälkumm",
          "en": "you don't worship"
        },
        "3pl": {
          "fidel": "አያመልኩም",
          "translit": "ayamälkumm",
          "en": "they don't worship"
        }
      },
      "negative_jussive_imperative": {
        "1sg": {
          "fidel": "አላምልክ",
          "translit": "alamlək",
          "en": "let me not worship"
        },
        "2sgm": {
          "fidel": "አታምልክ",
          "translit": "attamlək",
          "en": "[you(m.)] don't worship"
        },
        "2sgf": {
          "fidel": "አታምልኪ",
          "translit": "attamləki",
          "en": "[you (f.)] don't worship"
        },
        "3sgm": {
          "fidel": "አያምልክ",
          "translit": "ayamlək",
          "en": "let him not worship"
        },
        "3sgf": {
          "fidel": "አታምልክ",
          "translit": "attamlək",
          "en": "let her not worship"
        },
        "1pl": {
          "fidel": "አናምልክ",
          "translit": "annamlək",
          "en": "let us not worship"
        },
        "2pl": {
          "fidel": "አታምልኩ",
          "translit": "attamləku",
          "en": "(you) don't worship"
        },
        "3pl": {
          "fidel": "አያምልኩ",
          "translit": "ayamləku",
          "en": "let them not worship"
        }
      },
      "infinitive": {
        "fidel": "ማምለክ",
        "translit": "mamläk"
      }
    },
    "አሰመረ": {
      "english": "draw a line",
      "perfect": {
        "1sg": {
          "fidel": "አሰመርኩ",
          "translit": "asämmärku",
          "en": "I drew a line"
        },
        "2sgm": {
          "fidel": "አሰመርክ",
          "translit": "asämmärk",
          "en": "you (m.) drew a line"
        },
        "2sgf": {
          "fidel": "አሰመርሽ",
          "translit": "asämmärš",
          "en": "you (f.) drew a line"
        },
        "3sgm": {
          "fidel": "አሰመረ",
          "translit": "asämmärä",
          "en": "he drew a line"
        },
        "3sgf": {
          "fidel": "አሰመረች",
          "translit": "asämmäräčč",
          "en": "she drew a line"
        },
        "1pl": {
          "fidel": "አሰመርን",
          "translit": "asämmärn",
          "en": "we drew a line"
        },
        "2pl": {
          "fidel": "አሰመራችሁ",
          "translit": "asämmäraččəhu",
          "en": "you drew a line"
        },
        "3pl": {
          "fidel": "አሰመሩ",
          "translit": "asämmäru",
          "en": "they drew a line"
        }
      },
      "imperfective_compound": {
        "1sg": {
          "fidel": "አሰምራለሁ",
          "translit": "asämrallähu",
          "en": "I draw a line / I will draw a line"
        },
        "2sgm": {
          "fidel": "ታሰምራለህ",
          "translit": "tasämralläh",
          "en": "you (m.) draw a line / you (m.) will draw a line"
        },
        "2sgf": {
          "fidel": "ታሰምሪያለሽ",
          "translit": "tasämriyalläš",
          "en": "you (f.) draw a line / you (f.) will draw a line"
        },
        "3sgm": {
          "fidel": "ያሰምራል",
          "translit": "yasämrall",
          "en": "he draw a lines / he will draw a line"
        },
        "3sgf": {
          "fidel": "ታሰምራለች",
          "translit": "tasämralläčč",
          "en": "she draw a lines / she will draw a line"
        },
        "1pl": {
          "fidel": "እናሰምራለን",
          "translit": "ənasämrallän",
          "en": "we draw a line / we will draw a line"
        },
        "2pl": {
          "fidel": "ታሰምራላችሁ",
          "translit": "tasämrallaččəhu",
          "en": "you draw a line / you will draw a line"
        },
        "3pl": {
          "fidel": "ያሰምራሉ",
          "translit": "yasämrallu",
          "en": "they draw a line / they will draw a line"
        }
      },
      "gerund": {
        "1sg": {
          "fidel": "አስምሬ",
          "translit": "asmərre",
          "en": "(I) having drawn a line"
        },
        "2sgm": {
          "fidel": "አስምረህ",
          "translit": "asməräh",
          "en": "(you (m.)) having drawn a line"
        },
        "2sgf": {
          "fidel": "አስምረሽ",
          "translit": "asməräš",
          "en": "(you (f.)) having drawn a line"
        },
        "3sgm": {
          "fidel": "አሰምሮ",
          "translit": "asməro",
          "en": "(he) having drawn a line"
        },
        "3sgf": {
          "fidel": "አስምራ",
          "translit": "asməra",
          "en": "(she) having drawn a line"
        },
        "1pl": {
          "fidel": "አስምረን",
          "translit": "asmərän",
          "en": "(we) having drawn a line"
        },
        "2pl": {
          "fidel": "አስምራችሁ",
          "translit": "asməraččəhu",
          "en": "(you) having drawn a line"
        },
        "3pl": {
          "fidel": "አስምረው",
          "translit": "asməräw",
          "en": "(they) having drawn a line"
        }
      },
      "compound_gerund": {
        "1sg": {
          "fidel": "አስምሬያለሁ",
          "translit": "asmərreyallähu",
          "en": "I have drawn a line"
        },
        "2sgm": {
          "fidel": "አስምረሃል",
          "translit": "asmərähall",
          "en": "you (m.) have drawn a line"
        },
        "2sgf": {
          "fidel": "አስምረሻል",
          "translit": "asməräšall",
          "en": "you (f.) have drawn a line"
        },
        "3sgm": {
          "fidel": "አስምሯል",
          "translit": "asmərwall",
          "en": "he has drawn a line"
        },
        "3sgf": {
          "fidel": "አስምራለች",
          "translit": "asməralläčč",
          "en": "she has drawn a line"
        },
        "1pl": {
          "fidel": "አስምረናል",
          "translit": "asməränall",
          "en": "we have drawn a line"
        },
        "2pl": {
          "fidel": "አስምራችኋል",
          "translit": "asməraččhwall",
          "en": "you have drawn a line"
        },
        "3pl": {
          "fidel": "አስምረዋል",
          "translit": "asməräwall",
          "en": "they have drawn a line"
        }
      },
      "jussive_imperative": {
        "1sg": {
          "fidel": "ላስምር",
          "translit": "lasmər",
          "en": "let me draw a line"
        },
        "2sgm": {
          "fidel": "አስምር",
          "translit": "asmər",
          "en": "[you(m.)] draw a line!"
        },
        "2sgf": {
          "fidel": "አስምሪ",
          "translit": "asməri",
          "en": "[you (f.)] draw a line!"
        },
        "3sgm": {
          "fidel": "ያስምር",
          "translit": "yasmər",
          "en": "let him draw a line"
        },
        "3sgf": {
          "fidel": "ታስምር",
          "translit": "tasmər",
          "en": "let her draw a line"
        },
        "1pl": {
          "fidel": "እናስምር",
          "translit": "ənasmər",
          "en": "let us draw a line"
        },
        "2pl": {
          "fidel": "አስምሩ",
          "translit": "asməru",
          "en": "(you) draw a line!"
        },
        "3pl": {
          "fidel": "ያስምሩ",
          "translit": "yasməru",
          "en": "let them draw a line"
        }
      },
      "negative_perfect": {
        "1sg": {
          "fidel": "አላሰመርኩም",
          "translit": "alasämmärkumm",
          "en": "I didn't draw a line"
        },
        "2sgm": {
          "fidel": "አላሰመርክም",
          "translit": "alasämmärkəmm",
          "en": "you (m.) didn't draw a line"
        },
        "2sgf": {
          "fidel": "አላሰመርሽም",
          "translit": "alasämmäršəmm",
          "en": "you (f.) didn't draw a line"
        },
        "3sgm": {
          "fidel": "አላሰመረም",
          "translit": "alasämmärämm",
          "en": "he didn't draw a line"
        },
        "3sgf": {
          "fidel": "አላሰመረችም",
          "translit": "alasämmäräččəmm",
          "en": "she didn't draw a line"
        },
        "1pl": {
          "fidel": "አላሰመርንም",
          "translit": "alasämmärnəmm",
          "en": "we didn't draw a line"
        },
        "2pl": {
          "fidel": "አላሰመራችሁም",
          "translit": "alasämmäraččəhumm",
          "en": "you didn't draw a line"
        },
        "3pl": {
          "fidel": "አላሰመሩም",
          "translit": "alasämmärumm",
          "en": "they didn't draw a line"
        }
      },
      "negative_imperfective": {
        "1sg": {
          "fidel": "አላሰምርም",
          "translit": "alasämrəmm",
          "en": "I don't draw a line"
        },
        "2sgm": {
          "fidel": "አታሰምርም",
          "translit": "atasämrəmm",
          "en": "you (m.) don't draw a line"
        },
        "2sgf": {
          "fidel": "አታሰምሪም",
          "translit": "atasämrimm",
          "en": "you (f.) don't draw a line"
        },
        "3sgm": {
          "fidel": "አያሰምርም",
          "translit": "ayasämrəmm",
          "en": "he doesn't draw a line"
        },
        "3sgf": {
          "fidel": "አታሰምርም",
          "translit": "atasämrəmm",
          "en": "she doesn't draw a line"
        },
        "1pl": {
          "fidel": "አናሰምርም",
          "translit": "anasämrəmm",
          "en": "we don't draw a line"
        },
        "2pl": {
          "fidel": "አታሰምሩም",
          "translit": "atasämrumm",
          "en": "you don't draw a line"
        },
        "3pl": {
          "fidel": "አያሰምሩም",
          "translit": "ayasämrumm",
          "en": "they don't draw a line"
        }
      },
      "negative_jussive_imperative": {
        "1sg": {
          "fidel": "አላስምር",
          "translit": "alasmər",
          "en": "let me not draw a line"
        },
        "2sgm": {
          "fidel": "አታስምር",
          "translit": "attasmər",
          "en": "[you(m.)] don't draw a line"
        },
        "2sgf": {
          "fidel": "አታስምሪ",
          "translit": "attasməri",
          "en": "[you (f.)] don't draw a line"
        },
        "3sgm": {
          "fidel": "አያስምር",
          "translit": "ayasmər",
          "en": "let him not draw a line"
        },
        "3sgf": {
          "fidel": "አታስምር",
          "translit": "attasmər",
          "en": "let her not draw a line"
        },
        "1pl": {
          "fidel": "አናስምር",
          "translit": "annasmər",
          "en": "let us not draw a line"
        },
        "2pl": {
          "fidel": "አታስምሩ",
          "translit": "attasməru",
          "en": "(you) don't draw a line"
        },
        "3pl": {
          "fidel": "አያስምሩ",
          "translit": "ayasməru",
          "en": "let them not draw a line"
        }
      },
      "infinitive": {
        "fidel": "ማስመር",
        "translit": "masmär"
      }
    },
    "አበሰረ": {
      "english": "announce",
      "perfect": {
        "1sg": {
          "fidel": "አበሰርኩ",
          "translit": "abässärku",
          "en": "I announced"
        },
        "2sgm": {
          "fidel": "አበሰርክ",
          "translit": "abässärk",
          "en": "you (m.) announced"
        },
        "2sgf": {
          "fidel": "አበሰርሽ",
          "translit": "abässärš",
          "en": "you (f.) announced"
        },
        "3sgm": {
          "fidel": "አበሰረ",
          "translit": "abässärä",
          "en": "he announced"
        },
        "3sgf": {
          "fidel": "አበሰረች",
          "translit": "abässäräčč",
          "en": "she announced"
        },
        "1pl": {
          "fidel": "አበሰርን",
          "translit": "abässärn",
          "en": "we announced"
        },
        "2pl": {
          "fidel": "አበሰራችሁ",
          "translit": "abässäraččəhu",
          "en": "you announced"
        },
        "3pl": {
          "fidel": "አበሰሩ",
          "translit": "abässäru",
          "en": "they announced"
        }
      },
      "imperfective_compound": {
        "1sg": {
          "fidel": "አበስራለሁ",
          "translit": "abäsrallähu",
          "en": "I announce / I will announce"
        },
        "2sgm": {
          "fidel": "ታበስራለህ",
          "translit": "tabäsralläh",
          "en": "you (m.) announce / you (m.) will announce"
        },
        "2sgf": {
          "fidel": "ታበስሪያለሽ",
          "translit": "tabäsriyalläš",
          "en": "you (f.) announce / you (f.) will announce"
        },
        "3sgm": {
          "fidel": "ያበስራል",
          "translit": "yabäsrall",
          "en": "he announces / he will announce"
        },
        "3sgf": {
          "fidel": "ታበስራለች",
          "translit": "tabäsralläčč",
          "en": "she announces / she will announce"
        },
        "1pl": {
          "fidel": "እናበስራለን",
          "translit": "ənabäsrallän",
          "en": "we announce / we will announce"
        },
        "2pl": {
          "fidel": "ታበስራላችሁ",
          "translit": "tabäsrallaččəhu",
          "en": "you announce / you will announce"
        },
        "3pl": {
          "fidel": "ያበስራሉ",
          "translit": "yabäsrallu",
          "en": "they announce / they will announce"
        }
      },
      "gerund": {
        "1sg": {
          "fidel": "አብስሬ",
          "translit": "absərre",
          "en": "(I) having announced"
        },
        "2sgm": {
          "fidel": "አብስረህ",
          "translit": "absəräh",
          "en": "(you (m.)) having announced"
        },
        "2sgf": {
          "fidel": "አብስረሽ",
          "translit": "absəräš",
          "en": "(you (f.)) having announced"
        },
        "3sgm": {
          "fidel": "አበስሮ",
          "translit": "absəro",
          "en": "(he) having announced"
        },
        "3sgf": {
          "fidel": "አብስራ",
          "translit": "absəra",
          "en": "(she) having announced"
        },
        "1pl": {
          "fidel": "አብስረን",
          "translit": "absərän",
          "en": "(we) having announced"
        },
        "2pl": {
          "fidel": "አብስራችሁ",
          "translit": "absəraččəhu",
          "en": "(you) having announced"
        },
        "3pl": {
          "fidel": "አብስረው",
          "translit": "absəräw",
          "en": "(they) having announced"
        }
      },
      "compound_gerund": {
        "1sg": {
          "fidel": "አብስሬያለሁ",
          "translit": "absərreyallähu",
          "en": "I have announced"
        },
        "2sgm": {
          "fidel": "አብስረሃል",
          "translit": "absərähall",
          "en": "you (m.) have announced"
        },
        "2sgf": {
          "fidel": "አብስረሻል",
          "translit": "absəräšall",
          "en": "you (f.) have announced"
        },
        "3sgm": {
          "fidel": "አብስሯል",
          "translit": "absərwall",
          "en": "he has announced"
        },
        "3sgf": {
          "fidel": "አብስራለች",
          "translit": "absəralläčč",
          "en": "she has announced"
        },
        "1pl": {
          "fidel": "አብስረናል",
          "translit": "absəränall",
          "en": "we have announced"
        },
        "2pl": {
          "fidel": "አብስራችኋል",
          "translit": "absəraččhwall",
          "en": "you have announced"
        },
        "3pl": {
          "fidel": "አብስረዋል",
          "translit": "absəräwall",
          "en": "they have announced"
        }
      },
      "jussive_imperative": {
        "1sg": {
          "fidel": "ላብስር",
          "translit": "labsər",
          "en": "let me announce"
        },
        "2sgm": {
          "fidel": "አብስር",
          "translit": "absər",
          "en": "[you(m.)] announce!"
        },
        "2sgf": {
          "fidel": "አብስሪ",
          "translit": "absəri",
          "en": "[you (f.)] announce!"
        },
        "3sgm": {
          "fidel": "ያብስር",
          "translit": "yabsər",
          "en": "let him announce"
        },
        "3sgf": {
          "fidel": "ታብስር",
          "translit": "tabsər",
          "en": "let her announce"
        },
        "1pl": {
          "fidel": "እናብስር",
          "translit": "ənabsər",
          "en": "let us announce"
        },
        "2pl": {
          "fidel": "አብስሩ",
          "translit": "absəru",
          "en": "(you) announce!"
        },
        "3pl": {
          "fidel": "ያብስሩ",
          "translit": "yabsəru",
          "en": "let them announce"
        }
      },
      "negative_perfect": {
        "1sg": {
          "fidel": "አላበሰርኩም",
          "translit": "alabässärkumm",
          "en": "I didn't announce"
        },
        "2sgm": {
          "fidel": "አላበሰርክም",
          "translit": "alabässärkəmm",
          "en": "you (m.) didn't announce"
        },
        "2sgf": {
          "fidel": "አላበሰርሽም",
          "translit": "alabässäršəmm",
          "en": "you (f.) didn't announce"
        },
        "3sgm": {
          "fidel": "አላበሰረም",
          "translit": "alabässärämm",
          "en": "he didn't announce"
        },
        "3sgf": {
          "fidel": "አላበሰረችም",
          "translit": "alabässäräččəmm",
          "en": "she didn't announce"
        },
        "1pl": {
          "fidel": "አላበሰርንም",
          "translit": "alabässärnəmm",
          "en": "we didn't announce"
        },
        "2pl": {
          "fidel": "አላበሰራችሁም",
          "translit": "alabässäraččəhumm",
          "en": "you didn't announce"
        },
        "3pl": {
          "fidel": "አላበሰሩም",
          "translit": "alabässärumm",
          "en": "they didn't announce"
        }
      },
      "negative_imperfective": {
        "1sg": {
          "fidel": "አላበስርም",
          "translit": "alabäsrəmm",
          "en": "I don't announce"
        },
        "2sgm": {
          "fidel": "አታበስርም",
          "translit": "atabäsrəmm",
          "en": "you (m.) don't announce"
        },
        "2sgf": {
          "fidel": "አታበስሪም",
          "translit": "atabäsrimm",
          "en": "you (f.) don't announce"
        },
        "3sgm": {
          "fidel": "አያበስርም",
          "translit": "ayabäsrəmm",
          "en": "he doesn't announce"
        },
        "3sgf": {
          "fidel": "አታበስርም",
          "translit": "atabäsrəmm",
          "en": "she doesn't announce"
        },
        "1pl": {
          "fidel": "አናበስርም",
          "translit": "anabäsrəmm",
          "en": "we don't announce"
        },
        "2pl": {
          "fidel": "አታበስሩም",
          "translit": "atabäsrumm",
          "en": "you don't announce"
        },
        "3pl": {
          "fidel": "አያበስሩም",
          "translit": "ayabäsrumm",
          "en": "they don't announce"
        }
      },
      "negative_jussive_imperative": {
        "1sg": {
          "fidel": "አላብስር",
          "translit": "alabsər",
          "en": "let me not announce"
        },
        "2sgm": {
          "fidel": "አታብስር",
          "translit": "attabsər",
          "en": "[you(m.)] don't announce"
        },
        "2sgf": {
          "fidel": "አታብስሪ",
          "translit": "attabsəri",
          "en": "[you (f.)] don't announce"
        },
        "3sgm": {
          "fidel": "አያብስር",
          "translit": "ayabsər",
          "en": "let him not announce"
        },
        "3sgf": {
          "fidel": "አታብስር",
          "translit": "attabsər",
          "en": "let her not announce"
        },
        "1pl": {
          "fidel": "አናብስር",
          "translit": "annabsər",
          "en": "let us not announce"
        },
        "2pl": {
          "fidel": "አታብስሩ",
          "translit": "attabsəru",
          "en": "(you) don't announce"
        },
        "3pl": {
          "fidel": "አያብስሩ",
          "translit": "ayabsəru",
          "en": "let them not announce"
        }
      },
      "infinitive": {
        "fidel": "ማብሰር",
        "translit": "mabsär"
      }
    },
    "አፈቀረ": {
      "english": "love",
      "perfect": {
        "1sg": {
          "fidel": "አፈቀርኩ",
          "translit": "afäqqärku",
          "en": "I loved"
        },
        "2sgm": {
          "fidel": "አፈቀርክ",
          "translit": "afäqqärk",
          "en": "you (m.) loved"
        },
        "2sgf": {
          "fidel": "አፈቀርሽ",
          "translit": "afäqqärš",
          "en": "you (f.) loved"
        },
        "3sgm": {
          "fidel": "አፈቀረ",
          "translit": "afäqqärä",
          "en": "he loved"
        },
        "3sgf": {
          "fidel": "አፈቀረች",
          "translit": "afäqqäräčč",
          "en": "she loved"
        },
        "1pl": {
          "fidel": "አፈቀርን",
          "translit": "afäqqärn",
          "en": "we loved"
        },
        "2pl": {
          "fidel": "አፈቀራችሁ",
          "translit": "afäqqäraččəhu",
          "en": "you loved"
        },
        "3pl": {
          "fidel": "አፈቀሩ",
          "translit": "afäqqäru",
          "en": "they loved"
        }
      },
      "imperfective_compound": {
        "1sg": {
          "fidel": "አፈቅራለሁ",
          "translit": "afäqrallähu",
          "en": "I love / I will love"
        },
        "2sgm": {
          "fidel": "ታፈቅራለህ",
          "translit": "tafäqralläh",
          "en": "you (m.) love / you (m.) will love"
        },
        "2sgf": {
          "fidel": "ታፈቅሪያለሽ",
          "translit": "tafäqriyalläš",
          "en": "you (f.) love / you (f.) will love"
        },
        "3sgm": {
          "fidel": "ያፈቅራል",
          "translit": "yafäqrall",
          "en": "he loves / he will love"
        },
        "3sgf": {
          "fidel": "ታፈቅራለች",
          "translit": "tafäqralläčč",
          "en": "she loves / she will love"
        },
        "1pl": {
          "fidel": "እናፈቅራለን",
          "translit": "ənafäqrallän",
          "en": "we love / we will love"
        },
        "2pl": {
          "fidel": "ታፈቅራላችሁ",
          "translit": "tafäqrallaččəhu",
          "en": "you love / you will love"
        },
        "3pl": {
          "fidel": "ያፈቅራሉ",
          "translit": "yafäqrallu",
          "en": "they love / they will love"
        }
      },
      "gerund": {
        "1sg": {
          "fidel": "አፍቅሬ",
          "translit": "afqərre",
          "en": "(I) having loved"
        },
        "2sgm": {
          "fidel": "አፍቅረህ",
          "translit": "afqəräh",
          "en": "(you (m.)) having loved"
        },
        "2sgf": {
          "fidel": "አፍቅረሽ",
          "translit": "afqəräš",
          "en": "(you (f.)) having loved"
        },
        "3sgm": {
          "fidel": "አፈቅሮ",
          "translit": "afqəro",
          "en": "(he) having loved"
        },
        "3sgf": {
          "fidel": "አፍቅራ",
          "translit": "afqəra",
          "en": "(she) having loved"
        },
        "1pl": {
          "fidel": "አፍቅረን",
          "translit": "afqərän",
          "en": "(we) having loved"
        },
        "2pl": {
          "fidel": "አፍቅራችሁ",
          "translit": "afqəraččəhu",
          "en": "(you) having loved"
        },
        "3pl": {
          "fidel": "አፍቅረው",
          "translit": "afqəräw",
          "en": "(they) having loved"
        }
      },
      "compound_gerund": {
        "1sg": {
          "fidel": "አፍቅሬያለሁ",
          "translit": "afqərreyallähu",
          "en": "I have loved"
        },
        "2sgm": {
          "fidel": "አፍቅረሃል",
          "translit": "afqərähall",
          "en": "you (m.) have loved"
        },
        "2sgf": {
          "fidel": "አፍቅረሻል",
          "translit": "afqəräšall",
          "en": "you (f.) have loved"
        },
        "3sgm": {
          "fidel": "አፍቅሯል",
          "translit": "afqərwall",
          "en": "he has loved"
        },
        "3sgf": {
          "fidel": "አፍቅራለች",
          "translit": "afqəralläčč",
          "en": "she has loved"
        },
        "1pl": {
          "fidel": "አፍቅረናል",
          "translit": "afqəränall",
          "en": "we have loved"
        },
        "2pl": {
          "fidel": "አፍቅራችኋል",
          "translit": "afqəraččhwall",
          "en": "you have loved"
        },
        "3pl": {
          "fidel": "አፍቅረዋል",
          "translit": "afqəräwall",
          "en": "they have loved"
        }
      },
      "jussive_imperative": {
        "1sg": {
          "fidel": "ላፍቅር",
          "translit": "lafqər",
          "en": "let me love"
        },
        "2sgm": {
          "fidel": "አፍቅር",
          "translit": "afqər",
          "en": "[you(m.)] love!"
        },
        "2sgf": {
          "fidel": "አፍቅሪ",
          "translit": "afqəri",
          "en": "[you (f.)] love!"
        },
        "3sgm": {
          "fidel": "ያፍቅር",
          "translit": "yafqər",
          "en": "let him love"
        },
        "3sgf": {
          "fidel": "ታፍቅር",
          "translit": "tafqər",
          "en": "let her love"
        },
        "1pl": {
          "fidel": "እናፍቅር",
          "translit": "ənafqər",
          "en": "let us love"
        },
        "2pl": {
          "fidel": "አፍቅሩ",
          "translit": "afqəru",
          "en": "(you) love!"
        },
        "3pl": {
          "fidel": "ያፍቅሩ",
          "translit": "yafqəru",
          "en": "let them love"
        }
      },
      "negative_perfect": {
        "1sg": {
          "fidel": "አላፈቀርኩም",
          "translit": "alafäqqärkumm",
          "en": "I didn't love"
        },
        "2sgm": {
          "fidel": "አላፈቀርክም",
          "translit": "alafäqqärkəmm",
          "en": "you (m.) didn't love"
        },
        "2sgf": {
          "fidel": "አላፈቀርሽም",
          "translit": "alafäqqäršəmm",
          "en": "you (f.) didn't love"
        },
        "3sgm": {
          "fidel": "አላፈቀረም",
          "translit": "alafäqqärämm",
          "en": "he didn't love"
        },
        "3sgf": {
          "fidel": "አላፈቀረችም",
          "translit": "alafäqqäräččəmm",
          "en": "she didn't love"
        },
        "1pl": {
          "fidel": "አላፈቀርንም",
          "translit": "alafäqqärnəmm",
          "en": "we didn't love"
        },
        "2pl": {
          "fidel": "አላፈቀራችሁም",
          "translit": "alafäqqäraččəhumm",
          "en": "you didn't love"
        },
        "3pl": {
          "fidel": "አላፈቀሩም",
          "translit": "alafäqqärumm",
          "en": "they didn't love"
        }
      },
      "negative_imperfective": {
        "1sg": {
          "fidel": "አላፈቅርም",
          "translit": "alafäqrəmm",
          "en": "I don't love"
        },
        "2sgm": {
          "fidel": "አታፈቅርም",
          "translit": "atafäqrəmm",
          "en": "you (m.) don't love"
        },
        "2sgf": {
          "fidel": "አታፈቅሪም",
          "translit": "atafäqrimm",
          "en": "you (f.) don't love"
        },
        "3sgm": {
          "fidel": "አያፈቅርም",
          "translit": "ayafäqrəmm",
          "en": "he doesn't love"
        },
        "3sgf": {
          "fidel": "አታፈቅርም",
          "translit": "atafäqrəmm",
          "en": "she doesn't love"
        },
        "1pl": {
          "fidel": "አናፈቅርም",
          "translit": "anafäqrəmm",
          "en": "we don't love"
        },
        "2pl": {
          "fidel": "አታፈቅሩም",
          "translit": "atafäqrumm",
          "en": "you don't love"
        },
        "3pl": {
          "fidel": "አያፈቅሩም",
          "translit": "ayafäqrumm",
          "en": "they don't love"
        }
      },
      "negative_jussive_imperative": {
        "1sg": {
          "fidel": "አላፍቅር",
          "translit": "alafqər",
          "en": "let me not love"
        },
        "2sgm": {
          "fidel": "አታፍቅር",
          "translit": "attafqər",
          "en": "[you(m.)] don't love"
        },
        "2sgf": {
          "fidel": "አታፍቅሪ",
          "translit": "attafqəri",
          "en": "[you (f.)] don't love"
        },
        "3sgm": {
          "fidel": "አያፍቅር",
          "translit": "ayafqər",
          "en": "let him not love"
        },
        "3sgf": {
          "fidel": "አታፍቅር",
          "translit": "attafqər",
          "en": "let her not love"
        },
        "1pl": {
          "fidel": "አናፍቅር",
          "translit": "annafqər",
          "en": "let us not love"
        },
        "2pl": {
          "fidel": "አታፍቅሩ",
          "translit": "attafqəru",
          "en": "(you) don't love"
        },
        "3pl": {
          "fidel": "አያፍቅሩ",
          "translit": "ayafqəru",
          "en": "let them not love"
        }
      },
      "infinitive": {
        "fidel": "ማፍቀር",
        "translit": "mafqär"
      }
    },
    "አመረተ": {
      "english": "harvest, reap",
      "perfect": {
        "1sg": {
          "fidel": "አመረትኩ",
          "translit": "amärrätku",
          "en": "I harvested"
        },
        "2sgm": {
          "fidel": "አመረትክ",
          "translit": "amärrätk",
          "en": "you (m.) harvested"
        },
        "2sgf": {
          "fidel": "አመረትሽ",
          "translit": "amärrätš",
          "en": "you (f.) harvested"
        },
        "3sgm": {
          "fidel": "አመረተ",
          "translit": "amärrätä",
          "en": "he harvested"
        },
        "3sgf": {
          "fidel": "አመረተች",
          "translit": "amärrätäčč",
          "en": "she harvested"
        },
        "1pl": {
          "fidel": "አመረትን",
          "translit": "amärrätn",
          "en": "we harvested"
        },
        "2pl": {
          "fidel": "አመረታችሁ",
          "translit": "amärrätaččəhu",
          "en": "you harvested"
        },
        "3pl": {
          "fidel": "አመረቱ",
          "translit": "amärrätu",
          "en": "they harvested"
        }
      },
      "imperfective_compound": {
        "1sg": {
          "fidel": "አመርታለሁ",
          "translit": "amärtallähu",
          "en": "I harvest / I will harvest"
        },
        "2sgm": {
          "fidel": "ታመርታለህ",
          "translit": "tamärtalläh",
          "en": "you (m.) harvest / you (m.) will harvest"
        },
        "2sgf": {
          "fidel": "ታመርቺያለሽ",
          "translit": "tamärčiyalläš",
          "en": "you (f.) harvest / you (f.) will harvest"
        },
        "3sgm": {
          "fidel": "ያመርታል",
          "translit": "yamärtall",
          "en": "he harvests / he will harvest"
        },
        "3sgf": {
          "fidel": "ታመርታለች",
          "translit": "tamärtalläčč",
          "en": "she harvests / she will harvest"
        },
        "1pl": {
          "fidel": "እናመርታለን",
          "translit": "ənamärtallän",
          "en": "we harvest / we will harvest"
        },
        "2pl": {
          "fidel": "ታመርታላችሁ",
          "translit": "tamärtallaččəhu",
          "en": "you harvest / you will harvest"
        },
        "3pl": {
          "fidel": "ያመርታሉ",
          "translit": "yamärtallu",
          "en": "they harvest / they will harvest"
        }
      },
      "gerund": {
        "1sg": {
          "fidel": "አምርቼ",
          "translit": "amrəčče",
          "en": "(I) having harvested"
        },
        "2sgm": {
          "fidel": "አምርተህ",
          "translit": "amrətäh",
          "en": "(you (m.)) having harvested"
        },
        "2sgf": {
          "fidel": "አምርተሽ",
          "translit": "amrətäš",
          "en": "(you (f.)) having harvested"
        },
        "3sgm": {
          "fidel": "አመርቶ",
          "translit": "amrəto",
          "en": "(he) having harvested"
        },
        "3sgf": {
          "fidel": "አምርታ",
          "translit": "amrəta",
          "en": "(she) having harvested"
        },
        "1pl": {
          "fidel": "አምርተን",
          "translit": "amrətän",
          "en": "(we) having harvested"
        },
        "2pl": {
          "fidel": "አምርታችሁ",
          "translit": "amrətaččəhu",
          "en": "(you) having harvested"
        },
        "3pl": {
          "fidel": "አምርተው",
          "translit": "amrətäw",
          "en": "(they) having harvested"
        }
      },
      "compound_gerund": {
        "1sg": {
          "fidel": "አምርቼያለሁ",
          "translit": "amrəččeyallähu",
          "en": "I have harvested"
        },
        "2sgm": {
          "fidel": "አምርተሃል",
          "translit": "amrətähall",
          "en": "you (m.) have harvested"
        },
        "2sgf": {
          "fidel": "አምርተሻል",
          "translit": "amrətäšall",
          "en": "you (f.) have harvested"
        },
        "3sgm": {
          "fidel": "አምርቷል",
          "translit": "amrətwall",
          "en": "he has harvested"
        },
        "3sgf": {
          "fidel": "አምርታለች",
          "translit": "amrətalläčč",
          "en": "she has harvested"
        },
        "1pl": {
          "fidel": "አምርተናል",
          "translit": "amrətänall",
          "en": "we have harvested"
        },
        "2pl": {
          "fidel": "አምርታችኋል",
          "translit": "amrətaččhwall",
          "en": "you have harvested"
        },
        "3pl": {
          "fidel": "አምርተዋል",
          "translit": "amrətäwall",
          "en": "they have harvested"
        }
      },
      "jussive_imperative": {
        "1sg": {
          "fidel": "ላምርት",
          "translit": "lamrət",
          "en": "let me harvest"
        },
        "2sgm": {
          "fidel": "አምርት",
          "translit": "amrət",
          "en": "[you(m.)] harvest!"
        },
        "2sgf": {
          "fidel": "አምርች",
          "translit": "amrəči",
          "en": "[you (f.)] harvest!"
        },
        "3sgm": {
          "fidel": "ያምርት",
          "translit": "yamrət",
          "en": "let him harvest"
        },
        "3sgf": {
          "fidel": "ታምርት",
          "translit": "tamrət",
          "en": "let her harvest"
        },
        "1pl": {
          "fidel": "እናምርት",
          "translit": "ənamrət",
          "en": "let us harvest"
        },
        "2pl": {
          "fidel": "አምርቱ",
          "translit": "amrətu",
          "en": "(you) harvest!"
        },
        "3pl": {
          "fidel": "ያምርቱ",
          "translit": "yamrətu",
          "en": "let them harvest"
        }
      },
      "negative_perfect": {
        "1sg": {
          "fidel": "አላመረትኩም",
          "translit": "alamärrätkumm",
          "en": "I didn't harvest"
        },
        "2sgm": {
          "fidel": "አላመረትክም",
          "translit": "alamärrätkəmm",
          "en": "you (m.) didn't harvest"
        },
        "2sgf": {
          "fidel": "አላመረትሽም",
          "translit": "alamärrätšəmm",
          "en": "you (f.) didn't harvest"
        },
        "3sgm": {
          "fidel": "አላመረተም",
          "translit": "alamärrätämm",
          "en": "he didn't harvest"
        },
        "3sgf": {
          "fidel": "አላመረተችም",
          "translit": "alamärrätäččəmm",
          "en": "she didn't harvest"
        },
        "1pl": {
          "fidel": "አላመረትንም",
          "translit": "alamärrätnəmm",
          "en": "we didn't harvest"
        },
        "2pl": {
          "fidel": "አላመረታችሁም",
          "translit": "alamärrätaččəhumm",
          "en": "you didn't harvest"
        },
        "3pl": {
          "fidel": "አላመረቱም",
          "translit": "alamärrätumm",
          "en": "they didn't harvest"
        }
      },
      "negative_imperfective": {
        "1sg": {
          "fidel": "አላመርትም",
          "translit": "alamärtəmm",
          "en": "I don't harvest"
        },
        "2sgm": {
          "fidel": "አታመርትም",
          "translit": "atamärtəmm",
          "en": "you (m.) don't harvest"
        },
        "2sgf": {
          "fidel": "አታመርቺም",
          "translit": "atamärčimm",
          "en": "you (f.) don't harvest"
        },
        "3sgm": {
          "fidel": "አያመርትም",
          "translit": "ayamärtəmm",
          "en": "he doesn't harvest"
        },
        "3sgf": {
          "fidel": "አታመርትም",
          "translit": "atamärtəmm",
          "en": "she doesn't harvest"
        },
        "1pl": {
          "fidel": "አናመርትም",
          "translit": "anamärtəmm",
          "en": "we don't harvest"
        },
        "2pl": {
          "fidel": "አታመርቱም",
          "translit": "atamärtumm",
          "en": "you don't harvest"
        },
        "3pl": {
          "fidel": "አያመርቱም",
          "translit": "ayamärtumm",
          "en": "they don't harvest"
        }
      },
      "negative_jussive_imperative": {
        "1sg": {
          "fidel": "አላምርት",
          "translit": "alamrət",
          "en": "let me not harvest"
        },
        "2sgm": {
          "fidel": "አታምርት",
          "translit": "attamrət",
          "en": "[you(m.)] don't harvest"
        },
        "2sgf": {
          "fidel": "አታምርች",
          "translit": "attamrəči",
          "en": "[you (f.)] don't harvest"
        },
        "3sgm": {
          "fidel": "አያምርት",
          "translit": "ayamrət",
          "en": "let him not harvest"
        },
        "3sgf": {
          "fidel": "አታምርት",
          "translit": "attamrət",
          "en": "let her not harvest"
        },
        "1pl": {
          "fidel": "አናምርት",
          "translit": "annamrət",
          "en": "let us not harvest"
        },
        "2pl": {
          "fidel": "አታምርቱ",
          "translit": "attamrətu",
          "en": "(you) don't harvest"
        },
        "3pl": {
          "fidel": "አያምርቱ",
          "translit": "ayamrətu",
          "en": "let them not harvest"
        }
      },
      "infinitive": {
        "fidel": "ማምረት",
        "translit": "mamrät"
      }
    }
  }
}